【裁判字號】    98,簡上,37
【裁判日期】    980323
【裁判案由】    傷害
【裁判全文】
臺灣新竹地方法院刑事判決              98年度簡上字第37號
上  訴  人  臺灣新竹地方法院檢察署檢察官
被      告  丙○○
            甲○○
上列上訴人因被告傷害案件，不服本院竹北簡易庭97年度竹北交
簡字第451號中華民國97年11月5日第一審簡易判決（聲請案號：
97年度偵字第3642號），提起上訴，本院管轄第二審之合議庭判
決如下：
    主  文
原判決撤銷。
丙○○、甲○○共同傷害人之身體，各處拘役伍拾捌日，如易科
罰金，均以新臺幣壹仟元折算壹日；均緩刑貳年；丙○○、甲○○應連帶向告訴人乙○○支付新臺幣貳拾萬元，給付方法：分二
十期給付，自民國玖拾捌年肆月起至玖拾玖年拾壹月止，按月於
每月拾日前給付新臺幣壹萬元，如有一期不履行，全部債務視為
到期。
    事  實
一、丙○○於民國97年5月21日22時50分，因追趕乙○○之狗至
    乙○○位於新竹縣湖口鄉○○村○○鄰○○路490巷22號住處
    門口，而與乙○○發生爭執，丙○○竟與甲○○及另1名真
    實姓名年籍不詳之成年人，基於傷害之犯意聯絡，甲○○持
    酒瓶丟向乙○○之頭部，丙○○持三角椎甩向乙○○，該真
    實姓名年籍不詳之成年人則以水管毆打乙○○之身體，致乙○○受有腦震盪、頭部外傷、額頭撕裂傷、鼻撕裂傷、左眼
    角撕裂傷及左耳膜破裂傷等傷害。
二、案經乙○○訴由新竹縣政府警察局竹北分局報請臺灣新竹地
    方法院檢察署檢察官偵查起訴。
    理  由
一、按「被告以外之人於審判外之陳述，雖不符前四條之規定，
    而經當事人於審判程序同意作為證據，法院審酌該言詞陳述
    或書面陳述作成時之情況，認為適當者，亦得為證據。當事
    人、代理人或辯護人於法院調查證據時，知有第一百五十九
    條第一項不得為證據之情形，而未於言詞辯論終結前聲明異
    議者，視為有前項之同意。」，刑事訴訟法第159條之5定有
    明文。經查，本件公訴人所提出經本院據以認定事實之所有
    證據方法（包含證人之證述與文書證據、物證等證據方法）
    ，並無證據證明係公務員違背法定程序所取得；證人張紹桓
    於警詢中所為之陳述，雖係屬審判外之陳述，惟被告丙○○
    、甲○○同意上開證據方法作為證據（本院98年2月11日準
    備程序筆錄），又本院經審酌上開言詞陳述作成時之情況，
    並無顯然之瑕疵，認為以上開證據方法作為證據應屬適當，
    參照上開說明要旨，上開證據有證據能力，合先敘明。
二、訊據被告丙○○、甲○○對於上揭時、地傷害告訴人乙○○
    致受有上揭腦震盪等傷害之事實，迭經被告2人均於本院準
    備程序及審理程序訊問時均坦承不諱（見本院卷第24頁反面
    、第45頁），核與證人即告訴人乙○○於偵查中指訴、證人
    張紹桓於警詢及偵查中證訴之情節大致相符（偵查卷第98頁
    至99頁、第37頁、第99頁至第103頁），並有長庚紀念醫院
    診斷證明書、天主教湖口仁慈醫院診斷書各1紙、告訴人乙○○受傷照片9張附卷可稽（見偵查卷第55頁、第57頁至第
    59頁、本院卷第12頁），是認被告2人之上開自白與事實相
    符，堪認為真實。
三、核被告丙○○、甲○○所為，均係犯刑法第277條第1項之傷
    害罪。被告2人與另1名真實姓名年籍不詳之成年人，就上開
    犯行有犯意聯絡與行為分擔，應論以共同正犯。原審予以論
    罪科刑，固非無見，然查：被告2人行為造成告訴人乙○○
    所受之傷害，除有「腦震盪、額頭撕裂傷、鼻撕裂傷、左眼
    角撕裂傷等傷害」外，尚有「頭部外傷及左耳膜破裂傷」之
    傷害（見本院卷第12頁），原審漏未認定被害人此部分傷勢
   ，進而僅以「腦震盪、額頭撕裂傷、鼻撕裂傷、左眼角撕裂
    傷等傷害」，科處被告2人拘役50日，於事實認定及科刑處
    斷均有不當，檢察官循告訴人之請求，認原審量刑過輕提起
    上訴，為有理由，應由本院予以撤銷改判。爰審酌被告2人
    僅因告訴人乙○○之狗會追人而各持酒瓶及三角椎攻擊告訴
    人，造成告訴人受有上開傷害，迄今仍須持續就醫，及考量
    被告於本院審理中坦承犯行，且與告訴人達成和解，態度良
    好，及被告2人均為水電工、國中畢業之教育程度等一切情
    狀，量處如主文第2項前段所示之刑。末查，被告甲○○前
    未曾因故意犯罪受有期徒刑以上刑之宣告，又被告丙○○前
    因搶奪犯行，經本院判處有期徒刑1年2月，緩刑4年確定，
    惟其緩刑期滿未經撤銷，依刑法第76條規定，其刑之宣告失
    其效力，5年以內未曾因故意犯罪受有期徒刑以上刑之宣告
    ，有臺灣高等法院被告前案紀錄表及刑案資料查註紀錄表各
    2份在卷可查，被告2人因一時失慮，致罹刑典，均於本院審
    理中業已坦承犯罪，復與告訴人達成和解，此有和解筆錄附
    卷可按（見本院卷第36頁），堪認已有悔意，歷此教訓，應
    知所警惕，信無再犯之虞，因認本案對於被告2人所宣告之
    刑，以暫不執行為適當，爰併予宣告緩刑貳年，併依同條第
    2項第3款規定課予附帶義務，以啟自新。
四、據上論斷，應依刑事訴訟法第455條之1第1項、第3項、第36
    9條第1項前段、第364條、第299條第1項前段，刑法第28條
    、第277條第1項、第41條第1項前段、第74條第1項第1款、
    第2項第3款，刑法施行法第1條之1，判決如主文。
本案經檢察官陳玉華到庭執行職務。
中    華    民    國    98    年     3    月    23    日
                  刑事第一庭   審判長法  官  許翠玲
                                     法  官  楊惠芬
                                     法  官  羅惠雯
以上正本證明與原本無異。
不得上訴。
中    華    民    國    98    年    3     月    23    日
                                     書記官  周育瑜


司法院資訊處製作；財團法人民間司法改革基金會備份。
